# 房地产企业的成本结转

提问人：XxWcheng 时间：2013-05-15 18:04:09
房地产企业实际发生的成本大于以前预估的成本,应如何调整以前年度已结转的成本?是作为以前年度损益调整，还是仍计入主营业务成本？如果计入以前年度损益调整，当项目清算时，各年度主营业务成本累计数就会不等于总的开发成本，应该如何账务处理？请教各位大师，谢谢！

回答人：chenyiwei
这属于如何区分前期差错和会计估计变更的问题。本版面上类似问题讨论过很多，虽然事实背景各异，但基本原则是相同的。你可以搜索一下之前的讨论。